臺北高等行政法院裁定
110年度交上字第353號
上  訴  人  徐彥                                        

被 上訴 人  新北市政府交通事件裁決處


代  表  人  李忠台（處長）

上列當事人間交通裁決事件，上訴人對於中華民國110年9月29日
臺灣臺北地方法院110年度交字第181號行政訴訟判決，提起上訴
，本院裁定如下：
    主  文
上訴駁回。
上訴審訴訟費用新臺幣柒佰伍拾元由上訴人負擔。
    理  由
一、按對於交通裁決事件之判決提起上訴，非以其違背法令為理
    由，不得為之，且應於上訴理由中表明原判決所違背之法令
    及其具體內容，或依訴訟資料可認為原判決有違背法令之具
    體事實等事由，行政訴訟法第237條之9第2項準用第235條第
    2項及第236條之1規定甚明。又依同法第237條之9第2項準用
    第236條之2第3項、第243條第1項規定，判決不適用法規或
    適用不當者，為違背法令；而判決有第243條第2項所列各款
    情形之一者，為當然違背法令。是當事人對於地方法院交通
    裁決事件之判決上訴，如依行政訴訟法第237條之9第2項準
    用第236條之2第3項、第243條第1項規定，以判決有不適用
    法規或適用不當為理由時，其上訴狀或理由書應表明原判決
    所違背之法令及其具體內容；若係成文法以外之法則，應揭
    示該法則之旨趣；倘為司法院解釋或最高行政法院之判例，
    則為揭示該判解之字號或其內容。如以行政訴訟法第237條
    之9第2項準用第236條之2第3項、第243條第2項所列各款情
    形為理由時，其上訴狀或理由書，應揭示合於該條項各款之
    事實。上訴狀或理由書如未依此項方法表明者，即難認為已
    對交通裁決事件之判決之違背法令有具體之指摘，其上訴自
    難認為合法。
二、緣上訴人於民國109年9月16日11時9分許駕駛車號0000-00號
    自用小客車(下稱系爭車輛)，行經國道2號東向12公里處(南
    桃園交流道東向入口匝道)時，因有變換車道未使用方向燈
    之違規，經民眾檢具行車紀錄器影像資料提出檢舉，經內政
    部警政署國道公路警察局第六公路警察大隊龍潭分隊（下稱
    舉發機關）員警填製國道警交字第ZFB208777號舉發違反道
    路交通管理事件通知單(下稱舉發通知單)予以舉發。上訴人
    不服舉發通知單向被上訴人陳述意見，經舉發機關查復違規
    屬實，被上訴人審認上訴人有「行駛高速公路未依規定變換
    車道」之違規，乃依道路交通管理處罰條例第33條第1項第4
    款規定，開立新北裁催字第48-ZFB208777號違反道路交通管
    理事件裁決書(下稱原處分)，裁處上訴人新臺幣（下同）3,
    000元罰鍰，並記違規點數1點，並於110年2月19日送達上訴
    人。上訴人不服，提起行政訴訟，經臺灣臺北地方法院（下
    稱原審）於110年9月29日以110年度交字第181號行政訴訟判
    決（下稱原判決）駁回上訴人於原審之訴，上訴人仍表不服
    ，遂提起本件上訴。
三、上訴意旨略以：原判決之確定，是對變態魔人的支持，不僅
    摧毀人類雞犬相聞守望相助的美好想像，可怕的是會像瘟疫
    一般把我們臺灣這塊土地汙染為群魔亂舞的鬼島等語。核其
    上訴理由，並未表明原判決所違背之法令及其具體內容，或
    依訴訟資料可認為原判決有何違背法令之具體事實之事由，
    未具體表明原判決有何合於行政訴訟法第237條之9第2項準
    用第236條之2第3項、第243條第1項及第2項所列各款之情形
    ，難認為對原判決之如何違背法令已有具體之指摘。依前開
    規定及說明，應認其上訴為不合法，應予駁回。　　
四、據上論結，本件上訴為不合法。依行政訴訟法第237條之9第
    2項、第236條之2第3項、第249條第1項前段、第237條之8第
    1項、第104條，民事訴訟法第95條、第78條，裁定如主文。
中　　華　　民　　國　　111 　年　　3 　　月　　28　　日
                    臺北高等行政法院第三庭
                              審判長法  官　楊得君
                                    法  官  鄭凱文
                                    法  官  畢乃俊
上為正本係照原本作成。
不得抗告。
中　　華　　民　　國　　111 　年　　3 　　月　　28　　日
                                    書記官  李依穎